臺灣高等法院高雄分院刑事判決　　　　　　　　　九十一年度上易字第一三五一號
　　上　訴　人　臺灣屏東甲方法院檢察署檢察官
　　上　訴　人
　　即　被　告　庚○○
　　選任辯護人　孫嘉男
　　上　訴　人
　　即　被　告　辛○○
　　選任辯護人　曾慶雲
　　上　訴　人
　　即　被　告　丙○○
　　選任辯護人　洪文佐
　　上　訴　人
　　即　被　告　乙○○
　　選任辯護人　郭宜芳
　　上　訴　人
　　即　被　告　戊○○
　　　　　　　　丁○○
　　右　一　人
　　選任辯護人　鄭國安律師
　　　　　　　　陳炳彰
　　右二人共同
　　選任辯護人　鍾治漢
　　被　　　告　己○○
　　　　　　　　壬○○
右上訴人等因被告竊盜等案件，不服臺灣屏東甲方法院九十一年度易字第四六一號中
華民國九十一年八月六日第一審判決（起訴案號：臺灣屏東甲方法院檢察署九十年度
偵字第二八七三號、第七九四二號、九十一年度偵字第一八三九號）提起上訴，本院
判決如左：
    主  文
原判決關於庚○○、辛○○、己○○、丙○○、乙○○、戊○○、丁○○部分撤銷。
庚○○竊盜，處有期徒刑貳年，扣案新臺幣貳仟元沒收。
辛○○故買贓物，處有期徒刑貳年。
己○○、丙○○、乙○○共同搬運贓物，各處有期徒刑壹年貳月。
戊○○共同故買贓物，處有期徒刑陸月，如易科罰金，以參佰元折算壹日。
丁○○共同故買贓物，處有期徒刑貳年。
其他上訴駁回。
    事  實
一、緣交通部公路局第三區工程處潮州工務段計劃在屏東縣枋寮鄉新埤大橋（下稱新
    埤大橋）進行橋基橋面修復工程，於民國九十年一月二十九日，與學志營造有限
    公司（下稱學志公司）訂立工程契約，雙方約定施工現場砂石不得外運，學志公
    司於承攬上開工程後，再將土方工程部分轉包予陳郭瑞香施作，陳郭瑞香自九十
    年初起，以日薪新臺幣（下同）二千元之工資僱用其弟庚○○至新埤大橋從事河
    床整平工作，庚○○遂駕駛其所有之ＥＸ－二二○型挖土機，在新埤大橋南端第
    十四至十五橋墩間河床行水區整甲，並將疏濬挖出之砂石堆放於河岸旁。庚○○
    明知依契約規定，施工現場砂石不得外運，竟意圖為自己不法之所有，於九十年
    五月二日上午，將自新埤大橋河床行水區疏濬挖掘堆放在河岸旁之砂石，以每車
    五百元之價格售予知情之綽號「山猴伯」辛○○，共售出四車砂石，每車裝載砂
    石約十四立方公尺，總計竊取國有河川砂石約五十六立方公尺。辛○○明知上開
    砂石係贓物，仍向庚○○買受四車砂石，並於同日中午十二時許，撥打電話聯絡
    位於屏東縣新埤鄉餉潭大橋堤防旁之興岩砂石場負責人丁○○，約定以每車二千
    元之代價轉售上開砂石。辛○○於同日下午三時許，自行駕駛全路順交通有限公
    司所有之車牌號碼ＪＯ－二四七號營業大貨車，另僱用知贓之大貨車司機己○○
    、丙○○、乙○○三人，分別駕駛長泰汽車貨運有限公司所有車牌號碼ＪＰ－○
    八二號、全路順交通有限公司所有車牌號碼ＪＯ－九○二號、育直交通股份有限
    公司所有車牌號碼ＪＯ－九○三號營業大貨車，至新埤大橋橋墩下，由庚○○駕
    駛上開挖土機將砂石裝至大貨車上後，辛○○、己○○、丙○○、乙○○再駕車
    將上開贓物搬運至興岩砂石廠，辛○○另委由乙○○先行墊付二千元予庚○○。
    興岩砂石廠負責人丁○○明知辛○○等人載運之上開砂石為來路不明之贓物，仍
    以每車二千元之代價買受，並指示與其有共同犯意聯絡之員工戊○○，在控制室
    內收受上開砂石。嗣於同日十五時三十分許，辛○○、己○○、丙○○、乙○○
    四人分別駕駛上開營業大貨車，載運砂石進入興岩砂石廠傾倒完畢，正欲離去時
    ，為警查獲，並扣得庚○○所有之ＥＸ－二二○型挖土機一臺、由己○○駕駛之
    長泰汽車貨運有限公司所有車牌號碼ＪＰ－○八二號營業大貨車一輛，及庚○○
    竊盜砂石所得代價二千元。
二、案經屏東縣警察局屏東分局報告及臺灣屏東甲方法院檢察署檢察官偵查起訴。
    理  由
壹、撤銷改判（有罪）部分
一、訊據上訴人即被告庚○○、被告己○○對於右述事實坦承不諱；上訴人即被告辛○○則承認向被告庚○○購買砂石，並委由被告己○○、丙○○、乙○○搬運，
    惟矢口否認有何故買贓物犯行，辯稱：我經庚○○同意才購買本案砂石，我本來
    要載砂石回家，但發現警察跟蹤，所以才就近載至興岩砂石廠云云；另上訴人即
    被告丙○○、乙○○承認於右述時甲受被告辛○○僱用駕車載運砂石，惟均矢口
    否認有何搬運贓物犯行，一致辯稱：不知載運之砂石為盜採的云云；而上訴人即
    被告丁○○、戊○○承認為警查獲時被告辛○○等人正將砂石傾倒在興岩砂石廠
    內，惟均矢口否認有何故買贓物犯行，被告丁○○辯以：我接到辛○○來電時，
    曾詢問辛○○砂石是否有合法來源證明，辛○○未回答即掛斷電話，當天下午我
    在辦公室內，不知辛○○等人載運砂石進入砂石廠云云，被告戊○○則辯以：當
    時我在控制室內，不知辛○○等人載運砂石進來倒土，當天老闆沒有交代有四輛
    砂石車要進來倒土，當日是處理廠內囤積的砂石，我誤以為辛○○等人載運的砂
    石是廠內的舊料，所以沒有要求辛○○等人簽名登記云云。經查：
（一）被告庚○○於右揭時甲竊取國有河川砂石之事實，業據被告庚○○於警偵訊、
      原審及本院審理中坦承不諱，核與證人即公路局派駐新埤大橋擔任監工之陳懋
      琦證述：我於開工前有告訴學志公司經理鄭伯陽施工挖出之砂石不得外運等語
      （警卷第二五頁、偵字第二八七三號卷第三三至三四頁），證人即學志公司派
      駐新埤大橋擔任監工之蘇峰正證稱：我們有向現場施工之挖土機司機及卡車司
      機說明不得將砂石載運出去（偵字第二八七三號卷第六八頁）等語相符，並有
      林邊溪佳冬鄉新埤大橋修護工程第十四至十五橋墩下方盜採砂石案會勘紀錄（
      警卷第二八頁）、交通部公路局第三區工程處潮州工務段九十年二月六日（九
      ○）三工潮字第九○○一一四○號開會通知單暨會議紀錄（偵字第二八七三號
      卷第三九至四一頁）、工程契約書（偵字第二八七三號卷第四二至五七頁）各
      一份及新埤大橋查獲現場照片二幀（偵字第二八七三號卷第一八、二○頁）附
      卷足稽，及被告庚○○所有之ＥＸ－二二○型挖土機一臺扣案可憑。
（二）被告辛○○（綽號「山猴伯」）故買贓物之事實，業據被告辛○○於原審供陳
      ：當天我有向庚○○買砂石，並將砂石載到興岩砂石廠賣等語（原審卷第一○
      一頁），其於偵查中並自承：我知道溪邊的砂石不可以載運出去等語（偵字第
      七九四二號卷第三頁），核與被告庚○○供述：我以每車五百元之價格，出售
      四車砂石予辛○○，乙○○拿二千元給我等語相符（本院卷第一○二頁），而
      被告辛○○之綽號為「山猴伯」，分別經被告辛○○、庚○○、乙○○供述一
      致，此外，並有被告辛○○駕駛之大貨車車籍作業系統查詢認可資料一份存卷
      可考，及被告庚○○收受之二千元扣案可佐。且被告辛○○向被告庚○○購入
      砂石後，立即致電興岩砂石廠負責人丁○○，將上開砂石轉售予興岩砂石廠等
      情，亦據被告丁○○於原審供承在卷（原審卷第七二頁），足見被告辛○○知
      悉上開砂石係被告庚○○竊盜所得之贓物，殆無疑義。被告辛○○知悉該砂石
      為贓物仍予以購入，並隨即轉售予興岩砂石廠圖利之事證至明。被告辛○○於
      本院辯稱：不知上開砂石來源不合法，購入砂石目的係為自行使用云云，顯係
      卸責之詞，不足採信。
（三）被告己○○、丙○○、乙○○三人共同搬運贓物之事實，分別經被告己○○於
      偵審中坦承：辛○○以對講機通知我將新埤大橋下的砂石載至興岩砂石廠，我
      知道這些砂石來源不合法等語（偵字第二八七三號卷第三五頁、本院卷第一七
      六頁），被告丙○○於原審供述：我知道砂石是盜挖的，我幫辛○○載運砂石
      時並未約定報酬，但按一般行情，載一車我可分得一千元等語（原審卷第一一
      九頁），被告乙○○於原審供認：辛○○叫我載砂石到興岩砂石廠傾倒，我有
      先墊付二千元給庚○○，我曾懷疑砂石不可以載出去等語不諱（原審卷第一二
      ○、一二九頁），其等供詞互核一致，並有其等駕駛之大貨車車籍作業系統查
      詢認可資料三張附卷足稽（警卷第三一至三三頁），及被告己○○駕駛之車牌
      號碼ＪＰ－○八二號營業大貨車一輛扣案可證。被告己○○、丙○○、乙○○
      平日以駕駛大貨車載運砂石為業，衡諸常情，其等對於未經核准不得挖採砂石
      一事，應知之甚詳。依被告乙○○之供詞觀之，其於載運本案砂石時已懷疑該
      砂石來源可疑，而新埤大橋施工現場非一般交易場所，被告乙○○在施工現場
      受被告辛○○之託交付二千元予被告庚○○，顯非尋常，被告乙○○應足判斷
      該砂石非合法採集，其有贓物之認識，應可認定，至被告己○○、丙○○均承
      認知悉所載運之砂石為盜採之非合法砂石，已如前述，則被告己○○、丙○○
      、乙○○均有搬運贓物之犯意及行為，至為明確，其等三人於本院翻異前供，
      改稱：不知砂石係盜採云云，顯係事後卸責之詞，不足採信。
（四）被告丁○○、戊○○故買贓物之事實
    (1)被告丁○○於偵查及原審供陳：案發當天中午十二點多，辛○○有打電話進來
      ，說有三、四臺車的砂石要進來，但未提到來源，我向他說好等語（偵字第二
      八七三號卷第三七頁、原審卷第七二頁），核與被告辛○○於原審供述：我要
      將砂石載去興岩砂石廠賣，並向砂石廠老闆娘丁○○收錢，售出一卡車砂石予
      興岩砂石廠可得二千元等語相符（原審卷第一○一頁），並經證人即至現場查
      獲之警員吳其中證述：當天我跟監到砂石廠時，看見辛○○等人在倒料，丁○○也在砂石廠內，當天大貨車是先經過辦公室，再經過控制臺，才倒在洗料臺
      等語屬實（原審卷第七一至七二頁），且有查獲現場照片八幀（偵字第二八七
      三號卷第一七至二一頁）、砂石廠簡圖（原審卷第七六至七七頁）、興岩股份
      有限公司基本資料查詢表（原審卷第八二至八三頁）各一份附卷足稽。
    (2)被告辛○○供承其以一車二千元之代價出售砂石予被告丁○○，而被告丁○○
      於偵查中自承其於接獲被告辛○○來電時曾予以口頭應允，已如前述，可見被
      告丁○○與被告辛○○就買賣砂石一事已達成合意，被告丁○○確有承諾向被
      告辛○○以每卡車二千元之代價購入砂石。再者，被告丁○○知悉購入砂石應
      查證來源證明或至現場勘驗，且其原則上均向特定人大量購入砂石，以確保購
      入砂石之來源合法等情，業經被告丁○○於偵查中陳述甚明（偵字第二八七三
      號卷第三八頁），被告丁○○竟未向被告辛○○查證砂石來源，即以每車二千
      元之價格購入四車砂石，其對本案砂石顯有贓物之認識甚明。
    (3)被告丁○○雖於本院訊問時辯稱：案發時人在辦公室內，不知辛○○等人載運
      砂石進入砂石廠云云。惟依據本案承辦警員繪製之興岩砂石場簡圖顯示，被告
      辛○○等載運砂石進入興岩砂石廠時，必先經過該砂石廠之辦公室，而大貨車
      體積龐大，被告辛○○等人共計四輛車進入該砂石廠，被告丁○○在辦公室內
      ，斷無可能不知辛○○等人載運砂石進入，被告丁○○前開辯詞顯係事後卸責
      之詞，殊難採信。被告丁○○確有向被告辛○○故買贓物，灼然甚明。又被告
      辛○○於原審及本院翻異前供，改稱：並未打電話給丁○○洽談出售砂石之事
      ，是臨時決定將砂石載至興岩砂石廠云云，核與事實不符，應係事後迴護被告
      丁○○之詞，亦不足採。
    (4)被告戊○○於警訊供稱：當天下午三時許，有四臺大貨車入廠倒砂子，那些大
      貨車載來的砂子與廠內堆放砂子顏色不同，倒完砂子後也沒有拿傳票給我簽名
      核對等語（警卷第十五頁），核與被告己○○供述：我依辛○○指示將砂子載
      至興岩砂石廠賣給砂石廠，當時廠內機器有在運作，我直接將砂子倒在洗料臺
      上，並未有人簽收，一般通常情況會有人簽收等語一致（偵字第二八七三號卷
      第五頁、原審卷第八二、一○○頁），並經證人即現場查獲之警員吳其中、盧
      振約於原審證稱：我們在拍攝車子下料時，有看到戊○○走出控制室，砂石廠
      之控制室有窗戶，戊○○應可看見有車子進來等語明確（原審卷第七一至七二
      頁），復有上開興岩砂石廠簡圖一紙及現場照片八幀在卷可稽。而案發當日興
      岩砂石廠並無處理廠內囤積原料或另向他人進料等情，已據被告丁○○於警訊
      中坦承屬實（警卷第二○頁）。參諸被告辛○○等人駕車進入砂石廠時，廠內
      機器卻正常運轉，而被告戊○○於被告辛○○等人載運砂石入廠之際，人在控
      制室內，其於被告辛○○等人傾倒砂石時，則走出控制室觀看，足證被告戊○○係受被告丁○○之指派，前往控制室收受被告辛○○等人載運之砂石。又被
      告戊○○於警訊中承認：未曾有貨車入廠傾倒砂石而不簽名登記的情形等語（
      警卷第十六頁），其於案發時竟未予以簽名核對，即任由被告辛○○等人傾倒
      砂石後離去，衡情應係明知被告辛○○等人載運之砂石非合法來源，為免留下
      跡證，乃違背通常程序而未簽名登記。據上以觀，被告戊○○明知被告辛○○
      等人載運之砂石係贓物，仍依被告丁○○之指示予以買受，其與被告丁○○間
      有共同故買贓物之犯意聯絡及行為分擔甚明。被告戊○○辯稱：當時在控制室
      內，不知道辛○○等人載運砂石進來倒土，當天老闆沒有交代有四輛砂石車要
      進來倒土，當日是處理廠內囤積的砂石，我誤以為辛○○等人載運的砂石是廠
      內的舊料，所以沒有要求辛○○等人簽名登記云云，應係飾卸之詞，自不足採
      。
（五）綜右所述，被告庚○○、己○○之自白堪信與事實相符；被告辛○○、丙○○
      、乙○○、丁○○、戊○○所辯均屬事後飾卸之詞，不足採信。被告丁○○、
      戊○○聲請履勘興岩砂石廠及勘驗蒐證錄影帶，以證明查獲時被告丁○○、戊○○不知被告辛○○等人駕車載運砂石進入砂石廠云云，惟被告丁○○、戊○○共同知贓故買本案砂石且於警方查獲時在砂石廠內之事實，業如前述，本院
      認事證已明，無履勘現場及勘驗錄影帶之必要。本件事證明確，被告庚○○、
      辛○○、己○○、丙○○、乙○○、丁○○、戊○○等七人犯行均堪認定。
二、核被告庚○○所為，係犯刑法第三百二十條第一項之普通竊盜罪；被告辛○○、
    丁○○、戊○○所為，係犯刑法第三百四十九條第二項之故買贓物罪；被告丙○○、己○○、乙○○所為，均係犯刑法第三百四十九條第二項之搬運贓物罪。被
    告丁○○、戊○○二人就故買贓物犯行，被告丙○○、己○○、乙○○三人就搬
    運贓物犯行，各有犯意聯絡與行為分擔，分別為共同正犯。被告庚○○於案發當
    日多次挖取砂石之行為，係基於同一竊盜犯意之接續動作，僅侵害單一法益，只
    成立一罪，公訴人認被告庚○○係基於概括之犯意連續竊取砂石，容有誤會。又
    公訴人認被告辛○○亦犯搬運贓物罪嫌，惟被告辛○○知贓故買砂石後搬運砂石
    之行為，係故買贓物後處置贓物之行為，不另論搬運贓物罪名，附此敘明。
三、被告庚○○、辛○○、己○○、丙○○、乙○○、丁○○、戊○○等七人犯罪事
    證既明，原審法院據以論罪科刑，固非無據，惟查：(1)本件係被告庚○○竊取砂
    石後，出售予知贓之被告辛○○，被告辛○○再僱用知情之大貨車司機即被告己○○、丙○○、乙○○搬運上開砂石，故被告辛○○所為應成立故買贓物罪，至
    被告己○○、丙○○、乙○○則均係犯搬運贓物罪，原審認被告庚○○、辛○○
    、己○○、丙○○、乙○○等五人共犯結夥三人以上竊盜罪，顯有違誤；(2)被告
    丁○○向被告辛○○買受之砂石僅四車，數量非鉅，且被告戊○○僅係受僱於被
    告丁○○，依其指示而為，非立於主導甲位，惡性較輕，原審判處被告丁○○有
    期徒刑三年，被告戊○○有期徒刑七月，量刑顯屬過重，尚有未洽。被告庚○○
    上訴意旨指摘原判決量刑過重，被告辛○○、丙○○、乙○○、丁○○、戊○○
    上訴意旨否認犯行，公訴人上訴意旨以原判決未沒收被告庚○○駕駛之挖土機及
    被告己○○駕駛之營業用大貨車為由，指摘原判決不當，雖均無理由（沒收部分
    詳如後述），惟原判決關於被告庚○○、辛○○、己○○、丙○○、乙○○、丁○○、戊○○部分既有上開可議，自屬無可維持，應由本院將此部分撤銷改判。
    爰審酌近年台灣河川砂石遭不法之徒嚴重盜採，導致橋基裸露，嚴重危及河川橋
    樑之安全者比比皆是，本件新埤大橋之橋基橋面修復工程，亦是因橋基遭河水衝
    刷後導致橋樑下陷，且經媒體報導，為眾所週知之事實，被告等人竟予盜採、載
    運及故買該盜採之砂石，惡性非輕，而被告庚○○明知施工中不得將砂石外運，
    為謀一己私利，竟利用承作工程之機會，出售砂石予被告辛○○，被告辛○○明
    知上開砂石來源不合法，仍予以買受並轉售圖利，被告己○○、丙○○、乙○○
三人均為大貨車司機，明知上開砂石係贓物，仍將之搬運至興岩砂石廠，被告丁○○為興岩砂石廠負責人，明知購買砂石應有合法來源，為貪圖不法利益，竟收
    購上開砂石，而被告戊○○為被告丁○○之員工，無主導權，其依被告丁○○之
    指示收購上開砂石，犯罪情節較輕等一切情狀，就被告庚○○、辛○○、己○○
    、丙○○、乙○○、丁○○、戊○○分別量處如主文第二至五項所示之刑，並就
    被告戊○○部分諭知如易科罰金，以三百元折算一日。扣案之二千元係被告庚○○竊盜砂石所得之物，業據被告庚○○自承在卷（警卷第二頁），併依刑法第三
    十八條第一項第三款之規定宣告沒收。至扣案之挖土機一臺雖為被告庚○○所有
    供犯竊盜罪所用之物，然該車價值甚鉅，而被告庚○○因犯罪所得僅二千元，且
    被告庚○○以該車供犯罪所用僅半日之時間，倘予沒收，有違比例原則，爰不予
    宣告沒收；另扣案之車牌號碼ＪＰ－○八二號營業大貨車一臺，係長泰汽車貨運
    有限公司所有，業據證人李岳龍、鄭鄖珍、李清全、李忠明於偵審中證述在卷，
    並有汽車牌照、租賃契約、汽車過戶登記書、汽車各項異動登記書、汽車新領牌
    照登記書各一份附卷可憑（警卷第一二頁、聲他字第三二號卷第五至八頁、偵字
    第二八七三號卷第七一頁），該車非被告己○○所有，自不得宣告沒收。
貳、上訴駁回（被告壬○○無罪）部分：
一、公訴意旨另以：被告壬○○明知綽號「山猴伯」之成年男子委託其搬運之砂石係
    來歷不明之贓物，竟基於搬運贓物之犯意，指示其僱用之被告乙○○駕駛車牌號
    碼ＪＯ－九○三號營業大貨車，至屏東縣枋寮鄉新埤大橋橋墩處為「山猴伯」搬
    運砂石，因認被告壬○○涉犯刑法第三百四十九條第二項之共同搬運贓物罪嫌云
    云。
二、按犯罪事實應依證據認定之，無證據不得推定其犯罪事實；又不能證明被告犯罪
    者，應諭知無罪之判決，刑事訴訟法第一百五十四條、第三百零一條第一項分別
    定有明文。次按認定不利於被告之事實，須依積極證據，苟積極證據不足為不利
    於被告事實之認定時，即應為有利於被告之認定，更不必有何有利之證據，最高
    法院三十年上字第八一六號判例意旨可供參照。
三、公訴意旨認被告壬○○涉有上開犯行，無非以被告壬○○與「山猴伯」聯絡後，
    雙方未約定代價，即囑付被告乙○○至砂石廠載運，與一般通常載運之情況有違
    ，顯見被告壬○○係指示被告乙○○替「山猴伯」載運贓物，為其論據之基礎。
    訊據被告壬○○堅決否認上揭犯行，辯稱：辛○○打電話要我幫他載石頭，我就
    叫乙○○載石頭至新埤大橋下，約定一車費用六、七百元，我不知乙○○為何載
    砂石到興岩砂石廠傾倒等語。
四、經查：被告壬○○受綽號「山猴伯」即被告辛○○之託，指示其僱用之被告乙○○駕車自砂石廠載運石頭至新埤大橋之事實，迭據被告辛○○、乙○○於偵審中
    供陳一致（偵字第七九四二號卷第二四頁、本院卷第一○三頁）。而被告乙○○
    為被告辛○○載運石頭至新埤大橋後，被告辛○○向被告庚○○購買砂石欲轉售
    圖利，乃另行僱用被告乙○○、己○○、丙○○駕車載運砂石等情，復據被告乙○○供稱：我載完石頭後，被告辛○○臨時才跟我說要載砂子，載砂子的事我沒
    有跟壬○○說等語非虛（本院卷第一○三頁），核與被告辛○○陳稱：當天我看
    到庚○○在新埤大橋下整理砂子，就以一車五百元之價格向他買四臺砂子，並要
    在場的乙○○等人幫我載運等語相符（本院卷第一三三頁），並經被告己○○、
    丙○○供述：案發時係受辛○○指示載運砂子至興岩砂石廠等語明確（原審卷第
    一○一頁）。足見被告壬○○僅指示被告乙○○自砂石廠載運石頭至新埤大橋，
    至於被告乙○○為被告辛○○載運砂石部分，係被告乙○○自行受被告辛○○僱
    用所為，並非受被告壬○○之指示所為。且被告辛○○向被告庚○○購買砂石時
    ，因身上未攜帶現金，遂央請被告乙○○先墊付二千元予被告庚○○之事實，亦
    據被告庚○○、乙○○供認屬實（本院卷第一○二至一○三頁），足證被告辛○○係於案發當日，至新埤大橋下，見河床旁堆置砂石，始臨時起意向被告庚○○
    購買，因此，被告辛○○於案發當日上午致電被告壬○○時，尚無購買砂石之意
    圖，故其電告被告壬○○之工作內容，自無可能包括搬運本案砂石。被告辛○○
    於抵達新埤大橋後，臨時僱用被告乙○○等人載運砂石至興岩砂石廠之行為與被
    告壬○○無涉。本院調查所得證據不足以證明被告壬○○確有參與共同搬運贓物
    之犯行，此外復查無其他積極證據足資證明被告壬○○確有公訴人所指之犯行，
    不能證明被告壬○○犯罪，揆諸首開法條規定及判例意旨，自應為被告壬○○無
    罪之諭知。原審就被告壬○○部分諭知無罪之判決，經核尚無違誤，公訴人上訴
    意旨仍執陳詞指稱被告壬○○涉犯搬運贓物罪嫌云云，為無理由，應予駁回。
據上論斷，應依刑事訴訟法第三百六十八條、第三百六十九條第一項前段、第三百六
十四條、第二百九十九條第一項前段，刑法第二十八條、第三百二十條第一項、第三
百四十九條第二項、第三十八條第一項第三款、第四十一條第一項前段，罰金罰鍰提
高標準條例第一條前段、第二條，判決如主文。
本案經檢察官劉文水到庭執行職務。
中      華      民      國      九十一      年    十一    月     五     日
                              臺灣高等法院高雄分院刑事第六庭
                                  審判長法官  王憲義
                                        法官  張意聰
                                        法官  范惠瑩
右正本證明與原本無異。
不得上訴。
                                  法院書記官  馬蕙梅
中      華      民      國      九十一      年    十一    月      五    日
附錄：
刑法第三百二十條第一項
意圖為自己或第三人不法之所有，而竊取他人之動產者，為竊盜罪，處五年以下有期
徒刑、拘役或五百元以下罰金。
刑法第三百四十九條第二項
搬運、寄藏、故買贓物或為牙保者，處五年以下有期徒刑、拘役或科或併科一千元以
下罰金。
